【裁判字號】    89,交訴,29
【裁判日期】    890627
【裁判案由】    業務過失致死
【裁判全文】
臺灣士林地方法院刑事判決                          八十九年度交訴字第二九號
    公  訴  人  臺灣士林地方法院檢察署檢察官
    被      告  甲○○
右列被告因業務過失致死案件，經檢察官提起公訴（八十九年度偵字第二六三五號）
，本院判決如左：
    主  文
甲○○從事業務之人，因業務上之過失致人於死，處有期徒刑捌月，緩刑年。
    事  實
一甲○○係營業小客車駕駛人，為從事駕駛業務之人，於民國八十九年二月二十八日
  晚間十時二十分許，駕駛車牌號碼Ｂ六─九○五號營業小客車，沿臺北市○○路由
  北往南方向行駛，行經臺北市○○路二四○號前，本應注意行車速度，在市區道路
  ，時速不得超過四十公里，且應注意車前狀況，隨時採取必要之安全措施，以防杜
  意外事故之發生，且當時夜間有照明，視距良好，又無不能注意之情形，竟疏未注
  意，貿然以時速五、六十公里之速度行駛，適前方亦有疏失之行人林郭秀英橫越道
  路，甲○○煞避不及而撞及林郭秀英，使林郭秀英倒地而受有額頂鈍挫傷，送醫急
  救後，終因顱內出血、合併全身器質性衰竭，延至八十九年三月三日下午四時許不
  治死亡。甲○○於肇事後，在未被有偵查犯罪職權之公務員發覺前，主動請父親通
  知報警，並向前往處理車禍之臺北市政府警察局士林分局警員曾豐翕自首犯罪，坦
  承肇事而接受裁判。
二案經臺灣士林地方法院檢察署檢察官據報相驗後自動檢舉偵查起訴。
    理  由
一訊據被告甲○○對於右揭時地超速撞擊被害人林郭秀英致死之事實，迭於警局初訊
  、檢察官偵查中及本院審判時坦承不諱，核與被害人之女林麗雪於警局初訊及檢察
  官偵查中指訴其母於橫越道路時遭撞斃之情節相符（參見偵查卷宗第四頁、第十二
  頁），並有道路交通事故調查報告表、談話紀錄表、補充資料、臺北市政府警察局
  交通警察大隊八十九年五月十八日北市警交大四字第八九六二三六九五○○號函暨
  事故現場照片五附卷可稽，觀諸卷附現場照片，被告駕駛之車輛左前側擋風玻璃嚴
  重碎裂、車頭破損、引擎蓋凹陷，現場留有被害人之血跡、腦漿，可見車禍發生時
  衝撞力之大。且被害人林郭秀英確因本件車禍致額頂鈍挫傷，於送醫後因顱內出血
  、合併全身器質性衰竭不治死亡，亦經臺灣士林地方法院檢察署檢察官督同法醫師
  相驗屬實，製有勘驗筆錄、相驗屍體證明書、驗斷書、相驗照片十三幀在卷足憑。
  按行車速度，在市區道路，時速不得超過四十公里，且汽車行駛時，駕駛人應注意
  車前狀況，並隨時採取必要之安全措施，道路交通安全規則第九十三條第一項第一
  款、第九十四條第三項分別定有明文，被告駕車自應注意上述道路交通安全規定，
  且當時之夜間有照明、視距良好等情，亦經警方查明並登載於前開卷附道路交通事
  故調查報告表內，有道路交通事故調查表各欄項目明細內容一件可資對照，並無不
  能注意之情事，被告竟疏未注意，而以時速五、六十公里速度行駛，復未注意車前
  狀況，採取必要之安全措施，以致肇事，造成被害人林郭秀英死亡，被告對本件車
  禍之發生，顯有過失，且被告過失行為與被害人死亡間，具有相當因果關係。末查
  被害人林郭秀英本應注意在雙黃線道路不得橫越之規定，且依當時之情形，並無不
  能注意之情事，竟疏未注意，貿然橫越道路，以致罹難，此有道路交通事故調查報
  告表一件可參，對於結果之發生亦與有過失，惟行為人之過失，與被害人自己之過
  失，併合而為危害發生之原因時，仍不能阻卻行為人過失之責任。本件事證明確，
  被告自白核與事實相符，犯行洵堪認定，應依法論科。
二查被告係營業小客車駕駛人，業據其供承在卷（參見偵查卷宗第六頁背面、本院八
  十九年五月十八日訊問筆錄），為從事駕駛業務之人，於執行業務中開車肇事，致
  人於死，核其所為，係犯刑法第二百七十六條第二項業務過失致死罪。被告於肇事
  後，在未被有偵查犯罪職權之公務員發覺前，主動請父親報警，並向前往處理車禍
  之臺北市政府警察局士林分局警員曾豐翕自首犯罪，坦承肇事而接受裁判，並接受
  偵訊，該員填具之自首資料可稽，係對未發覺之犯罪自首而接受裁判，應依刑法第
  六十二條前段規定減輕其刑。爰審酌被告夜間超速駕駛，罔顧交通安全以致肇事，
  被害人違規橫越道路亦有過失，被告肇事後立即報警並自首犯罪，已與被害人家屬
  以新臺幣一百六十萬元達成和解，有臺北市士林區公所八十九年六月一日北市士調
  字第八九二一三四五六○○號函影本一件在卷足參，犯罪後態度良好，及其品行、
  生活狀況、犯罪所生危害等一切情狀，量處如主文所示之刑。查被告前未曾受有期
  徒刑以上刑之宣告，有卷附臺灣高等法院被告全國前案紀錄表可按，經此起訴審判
  ，當知所警惕，信無再犯之虞，本院認所宣告之刑以暫不執行為適當，併諭知緩刑
  三年，以啟自新。
據上論斷，應依刑事訴訟法第二百九十九條第一項前段，刑法第二百七十六條第二項
、第六十二條前段、第七十四條第一款，罰金罰鍰提高標準條例第一條前段，判決如
主文。
本案經檢察官徐文豪到庭執行職務。
中        華        民        國    八十九    年    六    月    二十七  日
                                     臺灣士林地方法院交通法庭
                     法  官
如不服本判決，應於判決送達後十日內，向本院提出上訴狀。
附錄本案論罪科刑法條全文：
刑法第二百七十六條第二項


司法院資訊處製作；財團法人民間司法改革基金會備份。
